# 共享工厂账务处理

提问人：liu0bin0 时间：2021-12-06 15:50:15
陈版主：
我公司是一家服装供应链公司，已搭建运营平台，平台包括 1 、自行开发服装平台软件供客户、供应商再平台中下单结算等， 2 、共享工厂，该工厂厂房由外部租入，机器设备由公司自行购置。公司运营模式为通过平台接单，材料由公司自行采购，将订单承包给相应的承包人完成制造，支付加工费给承包人，该承包人通过承包经营公司的共享工厂完成制造，工人由承包人负责。该种共享工厂平台运营模式有区分与传统服装制造业，问是否可将整个运营平台发生的费用（包括软件平台费用及共享工厂设备折旧、租金摊销、水电费等）作为公司的运营成本计入期间费用

回答人：chenyiwei
首先建议梳理整体业务模式，确定其中包含多少履约义务（此处仅指由收入准则规范的部分，不含融资服务等由金融工具准则规范的部分，下同），以及针对其中的每一单项履约义务，本企业是代理人还是主要责任人。
从主帖情况看，本企业并不直接从事服装制造，其制造环节全部外包，因此按净额法确认收入的可能性较大，即仅确认各项代理服务收入和对外出租工厂的租金收入。在这种情况下，运营平台的全部相关费用，出租工厂的折旧费用（假设为经营租赁）等均属于营业成本。